---
title: "TAREA 8"
author: "Carla Romero Sansano"
date: "7 de octubre de 2019"
output: html_document
---
# TAREA 8
Carga en R o en Python el CSV de la web http://winterolympicsmedals.com/medals.csv y responde a las preguntas de la tarea.

Preguntas de esta tarea

 -**1.¿Cuantos deportistas aparecen en el data frame?**

```{r}
dfmedals= read.csv(file = "http://winterolympicsmedals.com/medals.csv", header = TRUE, sep = ",")
str(dfmedals)
head(dfmedals)
dfmedals
Man = subset(dfmedals, Event.gender == "M") 
Man
str(Man)
nrow(Man)
Woman = subset(dfmedals, Event.gender == "W")
Woman
str(Woman)
nrow(Woman)
Pairs = subset(dfmedals, Event.gender == "X")
Pairs
str(Pairs)
nrow(Pairs)
Pairs2 = 2*nrow(Pairs)
Pairs2
dfmedals[dfmedals$Event.gender == "M", ] -> M
str(M)
nrow(M)
Total = sum(nrow(Man), nrow(Woman), Pairs2)
Total
#En total teniendo en cuenta los hombres, las mujeres y las parejas hay 2434 deportistas
#Observaciones totales del data frame (nºfilas): 2311 
```
 
 -**2.¿Cuantos han ganado medallas de oro, cuantos de plata y cuantos de bronce?**
 
```{r}
G = subset(dfmedals, Medal == "Gold")
nrow(G) #Medallas de oro totales: 774
gpairs = nrow(G[G$Event.gender == "X", ]) #Medallas de oro por parejas
Gwinners = (nrow(G)-gpairs)+gpairs*2
Gwinners #817 deportistas que han ganado medallas de oro

S = subset(dfmedals, Medal == "Silver")
nrow(S) #Medallas de plata totales: 773
spairs = nrow(S[S$Event.gender == "X", ])
Swinners = (nrow(S)-spairs)+spairs*2
Swinners #812 deportistas que han ganado medallas de plata

B = subset(dfmedals, Medal == "Bronze")
nrow(B) #Medallas de bronce totales: 764
bpairs = nrow(B[B$Event.gender == "X", ])
Bwinners = (nrow(B)-bpairs)+bpairs*2
Bwinners #805 deportistas que han ganado medallas de bronce


```
 
 
 -**3.¿En cuantos lugares se han hecho olimpiadas de invierno?**
 
```{r}
str(dfmedals)
#La variable City es un factor que se compone de 17 niveles distintos, por lo tanto, las olimpiadas de invierno se han hecho en 17 ciudades
str(dfmedals$City)


#OTRA FORMA DE HACERLO:
nlevels(dfmedals$City)
```
 
 
 -**4.¿Cuantos hombres y cuantas mujeres hay?**
 
```{r}
sapply(dfmedals, function(x) cbind(sort(table(x), decreasing = TRUE)))
#$Event.gender
#  [,1]
#M 1386
#W  802
#X  123
dfmedals[dfmedals$Event.gender == "X", ]
Man = subset(dfmedals, Event.gender == "M") 
Man
str(Man)
nrow(Man)
Woman = subset(dfmedals, Event.gender == "W")
Woman
str(Woman)
nrow(Woman)
Pairs = subset(dfmedals, Event.gender == "X")
Pairs
str(Pairs)
nrow(Pairs)
#Teniendo en cuenta que las parejas "X" están compuestas por un hombre y por una mujer:
TotalMan = sum(nrow(Man), nrow(Pairs))
TotalMan
TotalWoman = sum(nrow(Woman), nrow(Pairs))
TotalWoman
#Teniendo en cuenta que dentro del subset Pairs, en la variable "Event" el término "doubles" hace referencia a parejas del mismo sexo, pero no sabemos si son hombres o mujeres, y el resto "pairs", etc., son parejas de distinto sexo. Lo que hacemos es restar a los del mismo sexo y los de distinto sexo los repartimos de forma equitativa entre hombres y mujeres:

Doubles = subset(dfmedals, Event == "doubles" & Event.gender == "X")
nrow(Doubles)
DifGender = nrow(Pairs)-nrow(Doubles)  
DifGender
#Nº total de hombres sin tener en cuenta los "doubles"
TotalM = sum(nrow(Man), DifGender)
TotalM #1473 hombres
#Nº total de mujeres sin tener en cuenta los "doubles"
TotalW = sum(nrow(Woman), DifGender)
TotalW #889 mujeres

```
 
 
-**5.¿En qué año participaron más deportistas?**

```{r}

table(dfmedals$Year)
barplot(table(dfmedals$Year))
plot(x = dfmedals$Year, y = dfmedals$Event.gender)

#OTRA FORMA DE HACERLO:
#año_factor = as.factor(dfmedals$Year) #Lo dejo escrito para que no me tranforme en factor la variable Year como ya me pasó que se me borraron los datos.
#max(sort(summary(año_factor)))
#2006 con 252 atletas

#OTRA FORMA DE HACERLO:
nofyears = cbind(dfmedals, N_one = rep(1, nrow(dfmedals)))
nofyears

most_people = aggregate(N_one ~ Year, data = nofyears, FUN = sum, na.rn=T)

most_people = most_people[which.max(most_people$N_one),]

most_people$Year

```


 -**6.El campo NOC indica el país del ganador de la medalla. ¿Qué país puede presumir de haber ganado más medallas de oro en los juegos de invierno entre 1960 y 1996?**
 
```{r}
medalsByYear <- aggregate(dfmedals$Year, list(Year = dfmedals$Year), length)
G = subset(dfmedals, Medal == "Gold")
G
G2 = subset(G, Year>1956 & Year<1998)
G2
sort(table(G2$NOC), decreasing = TRUE)
#Respuesta: URS


#OTRA FORMA DE HACERLO:
sub_años = subset(dfmedals, Year >= 1960 & Year <=1996)

str(sub_años)

summary(sub_años$NOC)

max(sort(summary(sub_años$NOC)))


#URS con 178 medallas

```

