---
title: 'Tarea 10: Estudio de bebés recién nacidos'
author: "Carla Romero Sansano"
date: "22 de noviembre de 2019"
output: html_document
---
Instala y carga el paquete **MASS**.

En el hay una tabla de datos llamada **birthwt** sobre factores que pueden incidir en el peso de los niños al nacer. 

### Preguntas de esta tarea

**1. Utiliza str() y head() para explorar la estructura, y con help(), mirar el significado de cada variable.**
```{r}
#Instalamos y cargamos el paquete MASS
#install.packages("MASS")
library(MASS)
str(birthwt)
head(birthwt)
#help("birthwt")
birthwt
```
Variables del data frame birthwt:

-low: indicador de peso al nacer inferior a 2.5 kg
-age: edad de la madre en años
-lwt: peso de la madre en libras en el último período menstrual (1 libra= 0,453592 kg)
-race: raza de la madre (1= blanca, 2= negra, 3= otra)
-smoke: tabaquismo durante el embarazo
-ptl: cantidad de trabajos prematuros previos (antes de los 18? durante el embarazo?)
-ht:historia de hipertensión
-ui: presencia de irritabilidad uterina
-ftv: cantidad de visitas al médico durante el primer trimestre
-bwt: peso al nacer en gramos

**2. Calcula una tabla de frecuencias relativas marginales de los pares (raza de la madre, peso inferior a 2.5 kg o no) que permita ver si la raza de la madre influye en el peso del bebé.**
```{r}
#Lo primero que tengo que hacer es transformar las variables race y low en factores, con los respectivos niveles que van a ser datos cualitativos (raza: blanca, negra, otra; peso inferior a 2.5kg: Si/No)
#Para ello hago una copia de birthwt antes en una variable A
A <- birthwt
#Transformo a factores las variables low y race
A$low <- as.factor(A$low)
A$race<- as.factor(A$race)
#Las copio en variables en castellano
IndicaPeso <- A[1]
IndicaPeso
Raza <- A[4]
Raza
#Transformo en un data frame solo con las dos variables low y race
Datos = data.frame(low = IndicaPeso, race = Raza)
rownames(Datos) = 1:nrow(Datos)
colnames(Datos) <- c("Indicador", "Raza")
levels(Indicador) <- c("Superior2.5", "Inferior2.5")
#dimnames(Datos) = list( , Indicador = c("Superior2.5", "Inferior2.5"), Raza = c("Blanca", "Negra", "Otra"))
Datos
#Cambio el nombre de los niveles de las variables Indicador y Raza

#dimnames(A)
#dimnames(A) = list(low = c("Superior2.5", "Inferior2.5"), race = c("Blanca", "Negra", "Otra"))
str(A)

```




**3. Dibuja un diagrama de mosaico de la tabla del ejercicio anterior.**

**4. Dibuja un diagrama bidimensional de barras, con las barras organizadas en bloques, que permita visualizar la información de los ejercicios anteriores. Aprovecha para nombres adecuados a los bloques, colores a las barras, y añadir una leyenda que explique qué representa cada barra.**

**5. ¿Se puede obtener alguna conclusión de la tabla y el diagrama de barras anterior? Argumenta tu respuesta**

**6. Repite los cuatro ejercicios anteriores para los pares (madre fumadora o no, peso inferior a 2.5 kg o no) y para los pares (madre hipertensa o no, peso inferior a 2.5 kg o no).**

**7. Calcula una tabla de frecuencias relativas marginales de las ternas (raza de la madre, madre fumadora o no, peso inferior a 2.5 kg o no) que permita ver si la raza de la madre y su condición de fumadora o no fumadora influyen en el peso del bebé.**

**8. Dibuja un diagrama de mosaico de la tabla del ejercicio anterior.**









