---
title: "Tema 6 Ejercicio completo final"
author: "Carla Romero Sansano"
date: "21 de noviembre de 2019"
output: html_document
---
#EJEMPLO FINAL (con todo lo aprendido en el tema 6)
Vamos a utilizar HairEyeColor:

Vamos a llevar a cabo un análisis completo de un ejemplo con lo que hemos aprendido en esta lección y aprovecharemos para aprender algo nuevo.

El objeto de datos **HairEyeColor** que lleva predefinido R es una tabla de frecuencias absolutas de tres variables cualitativas: color de cabello (**Hair**), color de ojos (**Eye**) y sexo (**Sex**).

Vamos a extraer de esta tabla una tabla bidimensional de frecuencias absolutas de las variables **Eye** y **Hair**, sin distinguir según el sexo. La manera más sencilla de obtener esta tabla es sumando las subtablas de frecuencias para hombres y mujeres, y aplicando **as.table()** al resultado para transformarlo en una **table** por si no lo es. 

## Juntar color de ojos y pelo sin distinguir por sexo

```{r}
ftable(HairEyeColor)
male <- HairEyeColor[, ,"Male"] #Todos los colores de ojo y de pelo para hombres
female <- HairEyeColor[, , "Female"] #Todos los colores de ojo y pelo para mujeres
data <- as.table(male+female) #todos los datos juntos sin distinción de sexo
data

```

Vamos a traducir al castellano los nombres de las variables de esta tabla y de sus niveles.Esto lo podemos llevar a cabo en un solo paso con la función **dimnames()** que ya usamos sobre data frames. El resultado de aplicar esta función a una table es una **list** cuyas componentes son los niveles de cada variable. 
```{r}
dimnames(HairEyeColor)
```

### Ejercicio. Redefinid dicha **list** para tener los niveles de los factores en castellano

#### Manipulación de datos

```{r}
dimnames(data) = list(
  Pelo = c("Negro", "Marron", "Pelirrojo", "Rubio"),
  Ojos = c("Marrones", "Azules", "Pardos", "Verdes")
)
data

```


###Ejercicio. Dibujad un diagrama de mosaico de esta tabla, para visualizar gráficamente sus entradas.

```{r}
plot(data, col = c("lightblue"), main = "Diagrama de mosaico de la tabla bidimensional de frecuencias
     \n de colores de cabellos y ojos")
```

### Ejercicio. Calcular el número total de individuos representados en esta tabla
#### Datos numéricos

```{r}
#Respuesta JuanGabriel:
sum(data)
?table
summary(data)

```

### Ejercicio. Tablas de frecuencias absolutas y relativas de cada variable

```{r}
#Los datos de OJOS están en las columnas
#Los datos de PELO están en las filas
colSums(data) #frecuencia absoluta ojps
rowSums(data) #frecuencia absoluta pelo
round(prop.table(colSums(data)), 3) #frecuencia relativa con 3 decimales ojos
round(prop.table(rowSums(data)), 3) #frecuencia relativa con 3 decimales pelo


```

### Ejercicio. Representar las frecuencias relativas anteriores en sendos diagramas de barras

```{r}
par(mfrow=c(1,2))
barplot(prop.table(colSums(data)), ylim = c(0, 0.4), 
        col = c("burlywood4", "lightblue", "darkgoldenrod2", "lightgreen"), 
        main = "Frecuencias relativas \n de colores de ojos")
barplot(prop.table(rowSums(data)), ylim = c(0,0.5), 
        col = c("black", "brown", "red", "yellow"), 
        main = "Frecuencias relativas \n de colores de cabello")


```
En el diagrama anterior vemos que el color dominante de cabello es el castaño, mientras que en el color de ojos el marrón y el azul están prácticamente empatados. 

### Ejercicio. Diagramas de barras de las frecuencias relativas globales y marginales
Pasamos ahora a calcular las tablas de frecuencias relativas y dibujar los dos diagramas de barras de las frecuencias relativas marginales. 

```{r}
#FRECUENCIA RELATIVA GLOBAL
round(prop.table(data), 3)
#FRECUENCIA RELATIVA MARGINAL POR CABELLO (por filas)
round(prop.table(data, margin = 1), 3)

#FRECUENCIA RELATIVA MARGINAL POR OJOS (por columnas)
round(prop.table(data, margin = 2), 3)

#También se puede utilizar la función crosstable y hacer una tabla enorme con todos los datos de frecuencias relativas
```

-Ejemplo de lectura de la frecuencia relativa marginal por cabello: de las personas con color de pelo negro, el 63% tiene los ojos marrones, el 18.5% los tiene azules, el 13.9% los tiene pardos o avellana y el 4.6% los tiene verdes. 

-Ejemplo de lectura de la frecuencia relativa marginal por ojos: De las personas que tienen los ojos marrones, el 30.9% son morenos (tienen el melo negro), el 54.1% tienen el pelo marrón, el 11.8% son pelirrojos y el 3.2% son rubios.

### Ejercicio. Hacer las gráficas de las frecuencias relativas marginales tal cual aparecen en las diapositivas de Juan Gabriel
```{r}
#barras una al lado de la otra (si no ponemos beside = TRUE se colocan apiladas una encima de otra)

barplot(prop.table(data, margin = 1), beside = TRUE, 
        legend.text = TRUE, ylim = c(0,0.8),
        col = c("black", "burlywood4", "red", "gold"), 
        main = "Frecuencias relativas marginales del color de pelo \n para cada color de ojo") 


#Las filas siempre van en las barritas y las columnas en las divisiones gordas, por tanto, como en el segundo gráfico lo queremos al revés tenemos que representar la TRASPUESTA DE LA PROP.TABLE():
barplot(t(prop.table(data, margin = 2)), beside = TRUE, 
        legend.text = TRUE, ylim = c(0,0.6),
        col = c("burlywood4", "lightblue", "orange3", "lightgreen"), 
        main = "Frecuencias relativas marginales del color de ojo \n para cada color de pelo") 

```

Vemos que entre las personas de ojos azules, los cabellos rubios son los más frecuentes, y que entre las personas castañas (pelo marrón) el color de ojos más frecuente es el pardo. De **HairEyeColor** las personas castañas son predominantes, teniendo más variedad de color de ojos similar. 

