---
title: "Tema 6 Apuntes2"
author: "Carla Romero Sansano"
date: "8 de noviembre de 2019"
output: html_document
---

# Tablas a partir de data frames de variables cualitativas

Como ya hemos comentado en varias ocasiones, la manera natural de organizar datos multidimensionales en R es en forma de data frame. 

En esta sección explicaremos algunas instrucciones para calcular tablas de frecuencias absolutas a partir de un data frame de variables cualitativas.

Para ilustrarla, usaremos el fichero que se encuentra en la carpeta de datos del curso:
**"data/EnergyDrink"**
Este fichero consiste en un tabla de datos con la siguiente información sobre 122 estudiantes de una Universidad de España: su sexo(variable **sexo**), el estudio en el que están matriculados (variable **estudio**) y si consumen habitualmente bebidas energéticas para estudiar (variable **bebe**).

```{r}
Beb_Energ=read.table("../r-basic-master/data/EnergyDrink", header = TRUE)

str(Beb_Energ)
head(Beb_Energ, 4)

```

Aplicando la función **summary()** a un data frame de variables cualitativas, obtenemos, a modo de resumen, una tabla con las frecuencias absolutas de cada variable.

```{r}
summary(Beb_Energ)

```

Esta tabla sólo sirve para ver la información, porque sus entradas son palabras. 

```{r}
summary(Beb_Energ)[,2] #No es un vector, el contendio son palabras
```
Para calcular en un solo paso la table de cada variable, podemos usar la función **apply()** de la manera siguiente:

```{r}
apply(Beb_Energ, MARGIN = 2, FUN = table) #Margin=2 significa que lo aplicamos a las columnas, la función table nos devuelve la tabla de contingencia o frecuencias absolutas
```

Hemos calculado las tres tablas de contingencia para cada una de las tres variabes (estudio,bebe,sexo) por SEPARADO.

```{r}
apply(Beb_Energ, MARGIN = 2, FUN = table)$sexo #solo la tabla de sexo
table(Beb_Energ$sexo) #Lo mismo, solo por sexo

```
Si aplicamos la función **table()** a un data frame de variables cualitativas, obtenemos su tabla de frecuencias absolutas, con las variables ordenadas tal y como aparecen en el data frame.

```{r}
table(Beb_Energ)
```
O también podemos hacer la **table()** de solo algunas de las columnas del data frame

```{r}
table(Beb_Energ[c(1,3)])

```

Una tercera opción es usar la función **ftable()**, que produce la misma tabla de frecuencias pero en formato plano.

```{r}
ftable(Beb_Energ)
```






