---
title: "Tema 5 Construyendo data frames"
author: "Carla Romero Sansano"
date: "24 de septiembre de 2019"
output: html_document
---
# Construyendo data frames

Un ejemplo:
```{r}
Algebra = c(1,2,0,5,4,6,7,5,5,8)
Analysis = c(3,3,2,7,9,5,6,8,5,6)
Statistics = c(4,5,4,8,8,9,6,7,9,10)
grades = data.frame(Alg = Algebra, An = Analysis, Stat = Statistics)
str(grades)

```

Otro ejemplo (ejercicio propuesto):
```{r}
Gender = c("H", "M", "M", "M", "H")
Age =    c( 23,  45,  20,  30,  18)
Family = c(  2,   3,   4,   2,   5)
df5 = data.frame(genero = Gender, edad = Age, familia = Family, stringsAsFactors = TRUE)
row.names(df5) = c("P1", "P2", "P3", "P4", "P5") #cambio de nombre de filas
df5
str(df5)
#fix(df5) #Para cambiar algún dato de forma manual
dimnames(df5) = list(
  c("Antonio", "María","Ana","Margarita","JuanGabriel"),
  c("Sexo","Años","MiembrosFamilia")
)
df5
#Añadir una fila al data frame
df5 = rbind(df5, c("H", 30, 1)) #mejor utilizar rbind a esta función: df5[6, ] = c("H",30,1)
df5
#convertir el factor de la 1ª fila en una cadena de caracteres
df5$Sexo = as.character(df5$Sexo)
#Añadir una columna al dataframe aparte de la función cbind
df5$Ingresos = c(10000, 12000, 15000, 20000, 12000, 24000)
df5
Beca = c("Si", "No", "No", "Si", "Si", "Si")
df5 = cbind(df5, Beca)
df5
#fix(df5)
#df5
```

 - **fix(df)**: para crear/editar un data frame con el editor de datos.
 - **names(df)**: para cambiar los nombres de las variables.
 - **row.names(df)**: para modificar los identificadores de las filas. Han de ser todos diferentes.
 - **dimnames(df) = list(vec_nom_fil, vec_nom_col)**: para modificar el nombre de las filas y de las columnas simultáneamente.
 
**df[núm_fila, ] = c(...)**: para añadir una fila a un data frame.

-Las filas que añadimos de esta manera son vectores, y por tanto sus entradas han de ser todas del mismo tipo

-Si no añadimos las filas inmediatamente siguientes a la última fila del data frame, los valores entre su última fila y las que añadimos quedarán no definidos y aparecerán como NA

-Para evitar el problema anterior, vale mas usar la función **rbind()** para concatenar el data frame con la nueva fila
 
 
# Cambiando los tipos de datos

**Casting**: Sirve para cambiar un tipo de dato de una columna o variable a otro tipo de dato. 

 -**as.character**: para transformar todos los datos de un objeto en palabras
 
 -**as.integer**: para transformar todos los datos de un objeto a números 
 
 -**as.numeric**: para transformar todos los datos de un objeto a números reales (con decimales)
 
 -**as.factor**: para transformar los datos de un objeto en factores
 
# Más sobre sub-data frames
**droplevels(df)**: para borrar los niveles sobrantes de todos los factores, ya que las columnas que son factores heredan en los sub-data frames todos los niveles del factor original, aunque no aparezcan en el trozo que hemos extraído

**select(df, parámetros)**: para especificar que queremos extraer de un data frame

 -**starts_with("x")**: extrae del data frame las variables cuyo nombre empieza con la palabra "x" 
 
 -**ends_with("x")**: extrae del data frame las variables cuyo nombre termina con la palabra "x"
 
 -**contains("x")**: extrae del data frame las variables cuyo nombre contiene la palabra "x"
 
 -Se necesita el paquete **dplyr** o mejor aún **tidyverse**

```{r}
Gender = c("H", "M", "M", "M", "H")
Age =    c( 23,  45,  20,  30,  18)
Family = c(  2,   3,   4,   2,   5)
df5 = data.frame(genero = Gender, edad = Age, familia = Family, stringsAsFactors = TRUE)
#Creamos un sub data frame filtrando solo por mujeres
df5[df5$genero =="M", ] -> df_m
str(df_m)

#Eliminar los niveles sobrantes de un factor, como por ejemplo el nivel de hombre "H" en df5$genero
df_m = droplevels(df_m)
str(df_m)

```

# Tidyverse (librería)
```{r}
library(tidyverse)
#Ejemplo con el data frame de iris
iris_petal = select(iris, starts_with("Petal"))
head(iris_petal)

iris_length = select(iris, ends_with("Length"))
head(iris_length)


```

# Subset

**subset(df, condición, select = columnas)**: para extraer del data frame las filas que cumplen la condición y las columnas especificadas.
 
 - Si queremos todas las filas, no hay que especificar ninguna condición
 - Si queremos todas las columnas, no hace falta especificar el parámetro **select**
 - Las variables en la condición se especifican con su nombre, sin añadir antes el nombre del data frame

```{r}
subset(iris, Species == "versicolor", select = c(1,3)) -> versicolor
#Cambiar el nombre de las filas del nuevo data set versicolor para que no empiecen en 51 por ej
rownames(versicolor) = 1:nrow(versicolor)
head(versicolor, 5)
str(versicolor)

```

Deberes:
- Localizar todas las virginicas con longitud de sépalos menor que 6

```{r}
str(iris)
virginica = subset(iris, Species == "virginica", c(1))
virginica
virginica2 = subset(virginica, Sepal.Length < 6)
rownames(virginica2) = 1:nrow(virginica2)
virginica2
```
- Localizar todas las setosas con anchura de sépalos mayor o igual a 4 
```{r}
setosa = subset(iris, Species == "setosa", c(2))
setosa
setosa2 = subset(setosa, Sepal.Width >= 4)
setosa2

