---
title: "Tema 5-Funciones en data frames"
author: "Carla Romero Sansano"
date: "30 de septiembre de 2019"
output: html_document
---

- `sapply(df, función)`: para aplicar una función a todas las columnas de un data frame en un solo paso
    - `na.rm=TRUE`: para evitar que el valor que devuelva la función para las columnas que contengan algún NA sea NA

- `aggregate(variables~factors,data=df,FUN=función)`: para aplicar una función a variables de un data frame clasificadas por los niveles de un, o más de un, factor
    - Si queremos aplicar la función a más de una variable, tenemos que agruparlas con un `cbind`
    - Si queremos separar las variables mediante más de un factor, tenemos que agruparlos con signos $+$
    
# Función `sapply`

```{r}
str(iris)
sapply(subset(iris, select = 1:4), mean)
sapply(iris[, 1:4], sum)
f = function(x){sqrt(sum(x^2))} #Distancia euclídea
sapply(iris[, 1:4], f)
```

```{r}
#Para evitar que nos aparezcan los NA
df1 = data.frame(C1 = c(1,2,NA,4), C2 = c(5,NA,2,3))
sapply(df1, mean)
sapply(df1, mean, na.rm = TRUE)

```
# Función `aggregate`

```{r}
#Hacer el agregado en función de FACTORES
#Para calcular la media de la longitud de sépalos por cada tipo de flor (Species es un factor) con la función "aggregate"
aggregate(Sepal.Length ~ Species, data = iris, FUN = mean, na.rm = TRUE)
aggregate(cbind(Sepal.Length, Petal.Length)~Species, data = iris, FUN = mean, na.rm=TRUE)


```
### Ejemplo de cómo convertir una columna (variable) a factor

```{r}
head(mtcars)
str(mtcars)
#Transformando las variables cilindrada, marchas y el tipo de carburador a factores
mtcars$cyl = as.factor(mtcars$cyl)
mtcars$gear = as.factor(mtcars$gear)
mtcars$carb = as.factor(mtcars$carb)
str(mtcars)
#Agregamos el consumo (mpg: millas por galeon/galón).
#Vamos a pedir el consumo medio según la cilindrada,las marchas y el carburador
#La variable numérica va antes de la tilde y el factor o factores después de la tilde
aggregate(mpg~cyl+gear+carb, data = mtcars, FUN = mean, na.rm = TRUE)

```

## Variables globales

- `attach(df)`: para hacer que R entienda sus variables como globales y que las podamos usar por su nombre, sin necesidad de añadir delante el nombre del data frame y el símbolo $
    - Si ya hubiera existido una variable definida con el mismo nombre que una variable del data frame al que aplicamos `attach`, hubiéramos obtenido un mensaje de error al ejecutar esta función y no se hubiera reescrito la variable global original
- `detach(d.f)`: para devolver la situación original, eliminando del entorno global las variables del data frame

```{r}
mpg
mtcars$mpg
attach(mtcars)
mpg
detach(mtcars)
```






