---
title: "Carga de data frames"
author: "Carla Romero Sansano"
date: "23 de septiembre de 2019"
output: html_document
---
# Cómo cargar data frames en R

**read.table()**: para definir un data frame a partir de una tabla de datos contenida en un fichero
-Este fichero puede estar guardado en nuestro ordenador o bien podemos conocer su url. Sea cual sea  el caso, se aplica la función al nombre del fichero o a la dirección entre comillas.

## Parámetros de read.table()
-**header = TRUE**: para indicar si la tabla que importamos tiene una primera fila con los nombres de las columnas. El valor por defecto es FALSE.
-**col.names = c(...)**: para especificar el nombre de las columnas. No olvidéis que cada nombre debe ir entre comillas.
-**sep**: para especificar las separaciones entre columnas en el fichero (si no es un espacio en blanco). Si es así, hay que introducir el parámetro pertinente entre comillas.
-**dec**: para especificar el signo que separa la parte entera de la decimal (si no es un punto). Si es así, hay que introducir el parámetro pertinente entre comillas. 

#Carga de ficheros local

Descarga del df bulls.dat:

Breed (1/5/8), 
Sale Price, 
Yearling height at shoulder (in.), 
Fat Free Body (lbs.), 
Percent Fat-free body, 
Frame -- scale from 1 (small) to 8 (large), 
Back fat (in.), 
sale height at shoulder (in.) 
sale weight (lbs.) of three breeds of bulls
	
```{r}
#header = FALSE para asegurarnos de que no se cargan mal los datos al no tener nombres las columnas
#Para indicar como separador el tabulador: "\t" o el espacio en blanco: ""
df = read.table("data/bulls.dat",
                header = FALSE, 
                col.names = c("breed", "sale_price",
                          "shoulder", "fat_free",
                          "percent_ff", "frame_scale",
                          "back_fat", "sale_height",
                          "sale_weight"),
                sep = "", dec = ".") 
head(df)
```
# Carga desde URL

```{r}
df2 = read.table("https://maitra.public.iastate.edu/stat501/datasets/bulls.dat",
                 header = FALSE, 
                col.names = c("breed", "sale_price",
                          "shoulder", "fat_free",
                          "percent_ff", "frame_scale",
                          "back_fat", "sale_height",
                          "sale_weight"),
                sep = "", dec = ".")
head(df2)
str(df2)
```

# Factores en un data frame (df)

**stringsAsFactors**: Para prohibir la transformación de las columnas de palabras en factores debemos usar **stringsAsFactors = FALSE** (ya que por defecto, R realiza dicha transformación)

Para importar un fichero de una página web segura (cuyo url empiece con https), no podemos entrar directamente la dirección en **read.table()**; una solución es instalar y cargar el paquete *RCurl* y entonces usar la instrucción **read.table (textConnection(getURL("url ")),...)

```{r}
df3 = read.table("https://maitra.public.iastate.edu/stat501/datasets/olive.dat",
                 stringsAsFactors = FALSE,
                 header = TRUE)
str(df3)  
  
```

### Leyendo diferentes tipos de ficheros
- **read.csv()**: para importar ficheros en formato CSV
- **read.xls()** o **read.xlsx()**: para importar hojas de cálculo tipo Excel u OpenOffice en formato XLS o SLSX, respectivamente. Se necesita el paquete xlsx.
- **read.mtb()**: para importar tablas de datos Minitab. Se necesita el paquete foreign.
- **read.spss()**: para importar tablas de datos SPSS. Se necesita el paquete 

Para buscar la palabra "read" en la ayuda de R:
help.search("read")

### Exportando datos a ficheros
**write.table(df, file = "")**: para exportar un data frame a un fichero.
- **file = ""**: es donde indicaremos el nombre que queremos darle al fichero.
- Podemos usar el parámetro **sep** para indicar el símbolo de separación de columnas. Siempre entre comillas.
- También podemos utilizar el parámetro **dec** para indicar la separación entre la parte entera y decimal de los datos.

# Guardar un data frame
```{r}
write.table(df3, file = "data/olive.txt", dec = ".")
df4 = read.table("data/olive.txt", header = TRUE, dec = ".")
head(df4)

```




