---
title: "RESPUESTAS EJERCICIOS TAREA 3"
author: "Carla Romero Sansano"
date: "22 de agosto de 2019"
output: html_document
---
1. Cread un vector llamado "Harry" formado por la sucesión de números consecutivos entre el -10 y 27. Pedidle a R que os devuelva el elemento de índice 7. Escribid el resultado.
```{r}
Harry = c(-10:27)
Harry
Harry[7]
```


2. Dad el máximo de la sucesión (100*2^n -7*3^n) con n=0,...,200
```{r}
A = c(0:200)
B = c(100*2^(A)-7*3^(A)) #Está bien
B
max(B)
pmax(B)
?max

#FORMA DEL PROFESOR
n=0:200

max(100*2^n-7*3^n)

1499

```


3. Cread la sucesión de números consecutivos entre 0 y 40. A continuación, cread el vector (3*5^n - 1) con n=0,...,40. Ponedle como nombre x. Ahora, dad el subvector de los elementos que son estrictamente mayores que 3.5
```{r}
Sucesion = c(0:40)
Sucesion
x = c(3*5^(Sucesion)-1)
x
x[x>3.5]

#FORMA PROFESOR
n=0:40

x=3*5^n-1

which(x>3.5)

```


4. Cread una función que os devuelva la parte real, la imaginaria, el módulo, el argumento y el conjugado de un número, mostrando solo 2 cifras signifcativas
RECOMENDACIÓN: En algún momento os hará falta utilizar vectores
```{r}
c = c(2-3i, 1+2i, 4-2i)
Re(c)
Im(c)
Mod(c)
Arg(c)
Conj(c)
?complex
Funcion = function(a){list(nombre = "Complejos", Real = Re(a), Imaginaria = Im(a), Modulo = round(Mod(a), digits = 2), Argumento = round(Arg(a), digits = 2), Conjugado= Conj(a))}
Funcion(2+4i)
#FORMA PROFESOR
info = function(x){print(c(Re(x),Im(x),Mod(x),Arg(x),Conj(x)),2)}

```


5. Cread una función que resuelva ecuaciones de segundo grado (de la forma Ax^2+Bx+C=0). No importa, por ahora, que tengáis en cuenta las que no tienen solución
```{r}
SegundoGrado = function(a,b,c){
  x1<- (-b+sqrt(b^2-(4*a*c)))/(2*a) 
  x2<- (-b-sqrt(b^2-(4*a*c)))/(2*a)
  solution<- c(x1,x2)
  print(solution)
  }
SegundoGrado(4,20,24)

#FORMA PROFESOR
solu2 = function(A,B,C){c((-B+sqrt(B^2-4*A*C)/(2*A)),(-B-sqrt(B^2-4*A*C)/(2*A)))}


```


RECOMENDACIÓN: En algún momento os hará falta utilizar vectores

6. Tomando el vector vec = c(0,9,98,2,6,7,5,19,88,20,16,0), dad 3 opciones diferentes para calcular el subvector c(9,19,20,16)

Tomando el vector vec definido en el apartado anterior, buscad

    - qué entradas son pares

    - qué entradas no son pares y mayores que 20

    - dónde toma vec su valor máximo

    - dónde toma vec sus valores mínimos

```{r}
vec = c(0,9,98,2,6,7,5,19,88,20,16,0)
vec[vec>8 & vec<21]
vec[c(2,8,10,11)]
vec[seq(2, length(vec), by = 2) & vec>=9 & vec<=20]
#FORMA PROFESOR
vec[c(2,8,10,11)]

vec[vec == 9 | vec == 19 | vec == 20 | vec == 16]

vec[vec >= 9 & vec <= 20]

#-----------------------------------------------------------------------------------------
vec[seq(2, length(vec), by = 2)] #Entradas pares
vec[seq(1, length(vec), by = 2) & vec>20] #Entradas impares y mayores que 20
which.max(vec) #Posición del máximo de vec
which(vec==min(vec)) #Posiciones de todos los mínimos de vec
#FORMA PROFESOR
 which(vec%%2==0) #Pares (SE REFIERE A LOS NÚMEROS DENTRO DEL VECTOR QUE SON PARES, NO A LOS QUE ESTÁN EN POSICIONES PARES COMO YO HE PUESTO)

 which(vec%%2!=0 & vec>20) #No pares y mayores que 20

 which.max(vec) #Máximo

 which(vec==min(vec)) #Mínimos
  
```

