---
title: "Vectores y valores NA T3"
author: "Carla Romero Sansano"
date: "12 de agosto de 2019"
output: html_document
---

```{r setup, include=FALSE}
knitr::opts_chunk$set(echo = TRUE)
```

## Ejercicios por consola con vectores y valores NA

```{r}
#¿Es cierta la condición numérica?. Ej:
2^pi > pi^2
2^pi
pi^2
12345678%%9==0 #¿Es múltiplo de 9? Si, el resto = 0
length(1:100)>4
length(1:100)>400
x = 1:10
x
x[3]= 32 #Resultado parecido al que se puede hacer con la función fix(x)
x[11] #No tiene elemento conocido/disponible en la posición 11
x[11]=15 #Añade el elemento 15 en la posición 11 del vector
x[2:5]= x[2:5]+3 #Se le suma 3 a las posiciones de la 2 a la 5
x
x[(length(x)-2):length(x)]=0
x
x[(length(x)+5)]=9 #Añade en la posición 5 a partir de la última entrada del vector el número 9 y pone NA (not available) en los valores intermedios no definidos anteriormente, no conocemos esos valores
x

```
##Valores NA (importancia)
Los valores NA son importantes en los vectores (en el mundo de la estadística descriptiva) porque es el símbolo que utilizamos cuando no conocemos el valor: porque hemos pasado una encuesta y no nos han respondido a esa pregunta, porque se ha corrompido el dato, etc. Una función aplicada a un vector que contiene NA tiende a dar NAs. Los NA molestan bastante en general. Casi todas las funciones de R para vectores te permiten NO TENER EN CUENTA LOS NA para poder sumar, multiplicar, hacer la media, etc.--> na.rm = TRUE (NA remove) 


```{r}
x
sum(x) #Como el vector tiene 4 NA si intento sumar me devuelve NA
prod(x)
cumsum(x) #Hace las sumas acumuladas hasta que se topa con un NA
mean(x)
sum(x, na.rm = TRUE)
mean(x, na.rm = TRUE)
#which(x == NA) #Esto no funciona, no es la forma correcta de localizar NAs
is.na(x) #Esta es la forma correcta de saber donde hay NA
which(is.na(x)) #nos devuelve los índices de las entradas que poseen valores NA, las posiciones
x[which(is.na(x))] #Para saber los valores que son NA, que lógicamente te devuelve los NA del vector, cuatro en total
x[is.na(x)] #lo mismo que la anterior función
y = x
y
y[is.na(y)]
y[is.na(y)] = mean(y, na.rm = TRUE) #Si quito na.rm = TRUE da el mismo resultado
y
x[!is.na(x)] #Muestra todas las entradas del vector que no son NA, sirve para FILTRAR 
sum(x[!is.na(x)])
mean(x[!is.na(x)])
#cumsum(x, na.rm =TRUE) #Nos da error
cumsum(x[!is.na(x)]) #De esta forma sí que podríamos hacer las sumas acumuladas sin los valores NA
na.omit(x) #Solución drástica que omite los NA y que no recomienda en estadística descriptiva, no sobreescribe x
x
sum(na.omit(x)) #Otra forma de sumar sin tener en cuenta los NA
cumsum(na.omit(x))
x_clean = na.omit(x) #Para definir el vector x sin los NA
x_clean
attr(x_clean, "class") = NULL
x_clean
?attr


```

La función $na.omit$ tiene dos atributos nombrados como attr, el primero indica las entradas sobre las que va a actura la función y el segundo indica el tipo de acción que va a realizar, en este caso omitir dichos valores NA. 





